臺灣新北地方法院板橋簡易庭民事簡易判決
　　　　　　　　　　　　　　　　　 109年度板簡字第2916號

原　　　告　陳財應　
被　　　告　施安原　
訴訟代理人　黃國生　
上列當事人間請求侵權行為損害賠償事件，本院於民國110 年11
月18日言詞辯論終結，判決如下：
    主      文
被告應給付原告新臺幣捌萬柒仟捌佰貳拾伍元，及自民國一百零
九年十一月十三日起至清償日止，按週年利率百分之五計算之利
息。
原告其餘之訴及假執行之聲請均駁回。
訴訟費用由被告負擔百分之四十九，餘由原告負擔。
本判決原告勝訴部分得假執行。
    事實及理由
一、本件被告經合法通知，無正當理由未於最後言詞辯論期日到
    場，核無民事訴訟法第386 條所列各款情形，爰依原告之聲
    請，由其一造辯論而為判決。
二、原告主張：被告於民國108 年8 月8 日1 時11分許，駕駛車
    牌號碼000-0000號之自用小客車，在國道3 號33公里900 公
    尺處北向內側路肩處，因自行失控打滑，惟被告未依規定設
    置車輛故障警示標誌，適原告駕駛訴外人謝明利所有之車牌
    號碼0000-00 號自用小貨車（下稱系爭車輛），閃避不及，
    原告駕駛系爭車輛因而撞擊被告所駕AWE-9126號車輛，致系
    爭車輛受損及原告受有胸部挫傷之傷害。原告因被告上開行
    為受有如下之損害：（一）醫藥費用新臺幣（下同）15,120
    元，（二）車輛維修費用143,746 元，（三）精神慰撫金5
    萬元：原告因本件事故受有相當精神上痛苦，故請求被告賠
    償精神慰撫金。嗣訴外人謝明利將系爭車輛之損害賠償請求
    權讓與原告。為此，爰依侵權行為損害賠償及債權讓與之法
    律關係，請求被告賠償損害等語。並聲明：（一）被告應給
    付原告18萬元，及自起訴狀繕本送達翌日起至清償日止，按
    週年利率百分之5 計算之利息。（二）願供擔保請准宣告假
    執行。
三、被告則以：被告主張無肇事責任等語，資為抗辯。並聲明：
    原告之訴駁回。
四、法院之判斷：
（一）原告主張被告於上開時地駕駛前揭車輛，因自行失控打滑
      ，惟被告未依規定設置車輛故障警示標誌引發肇事，適原
      告駕駛訴外人謝明利所有之系爭車輛，閃避不及，原告駕
      駛系爭車輛因而撞擊被告所駕駛之車牌號碼000-0000號車
      輛，致系爭車輛受損及原告受有胸部挫傷之傷害等情，業
      據提出衛生福利部雙和醫院、行天宮醫療志業醫療財團法
      人恩主公醫院、賢明中醫診所之診斷證明書暨醫療費用收
      據、佳錸汽車結帳單、前豐汽車保修廠估價單、車輛損害
      賠償債權讓與同意書等件為證，並經本院依職權向內政部
      警政署國道公路警察局第六公路警察大隊調閱本件道路交
      通事故調查卷宗，核閱屬實，是依本院調查證據之結果，
      堪信原告前揭主張為真。至被告雖抗辯本件事故被告並無
      肇事責任，惟被告於事發當日時自陳：我從土城出發欲往
      臺北，行經肇事地點行駛內側車道，車流順暢，我車正常
      向前行駛，出隧道後，因天雨路滑而失控打滑撞擊內側護
      欄後，停止於中線車道及外側車道的線上，後遭後方系爭
      車輛撞擊我車右後車身肇事等語（見第45頁）；原告則稱
      ：我從土城出發往基隆行經肇事地點行駛中線車道，一出
      隧道看見一部自小客車AWE-9126號橫向在車道，我煞車閃
      避不及追撞AWE-9126號自小客車右後車身肇事等語（見第
      47頁）；雙方陳述與現場圖顯示情形相符，足認本件肇事
      因素係因被告駕駛自用小客車，自行失控打滑，未依規定
      設置車輛故障警示標誌引發肇事，經送新北市政府交通事
      件裁決處進行鑑定，鑑定意見亦同上，有新北市政府車輛
      行車事故鑑定會新北車鑑字第0000000 號鑑定意見書可稽
      ，故本件行車事故係因被告未依照規定設置警示標誌所致
      ，被告所辯並不足採，被告就本件事故應負損害賠償責任
      。
（二）按因故意或過失，不法侵害他人之權利者，負損害賠償責
      任；不法侵害他人之身體或健康者，對於被害人因此喪失
      或減少勞動能力或增加生活上之需要時，應負損害賠償責
      任；不法侵害他人之身體、健康，被害人雖非財產上之損
      害，亦得請求賠償相當之金額，民法第184 條第1 項前段
      、第193 條第1 項、第195 條第1 項前段分別定有明文。
      查被告不法侵害原告身體及財產權之侵權行為事實，業經
      認定於前，從而，原告依前開規定，訴請被告負賠償責任
      ，洵屬有據。茲將原告得請求賠償之金額，分述如下：
    1.醫療費用部分：
      原告主張因被告前開過失行為，受有胸部挫傷之傷害，而
      支出醫療費用費用15,120元乙情，業據提出前揭診斷證明
      書暨醫療費用收據為證，堪信為真，是以，原告請求被告
      賠償醫療費用支出，應屬有據。
    2.車輛維修費用部分：
      按依民法第196 條請求賠償物被毀損所減少之價額，得以
      修復費用為估定之標準，但以必要者為限（例如：修理材
      料以新品換舊品，應予折舊）。被害人如能證明其物因毀
      損所減少之價額，超過必要之修復費用時，就其差額，仍
      得請求賠償【最高法院77年度第9 次民事庭會議決議（一
      ）可資參照】。經查，系爭車輛修復費用為143,746 元（
      工資53,700元、零件90,046元），此有前揭車廠之估價單
      及結帳單附卷可稽，惟該修復費用之零件係以新品更換舊
      品，則應扣除折舊後計算其損害。復依行政院財政部發布
      之「固定資產耐用年數表」規定，非運輸業用客車、貨車
      其耐用年數為5 年，並依同部訂定之「固定資產折舊率表
      」規定，耐用年數5 年依定率遞減法之折舊率為千分之36
      9 ，其最後1 年之折舊額，加歷年折舊累計額，其總和不
      得超過該資產成本原額10分之9 。準此，系爭車輛係於10
      1 年4 月出廠，有系爭車輛之公路監理電子閘門查詢資料
      在卷足憑，至事故發生之108 年8 月8 日，系爭車輛之實
      際使用年數已逾5 年，故原告就零件部分得請求之金額應
      以為9,005 元為限（計算式：90,046元×1/10＝9,005 元
      ，元以下四捨五入），加計無須考慮折舊之工資53,700元
      ，共62,705元，乃原告得請求賠償之車輛維修費用。
    3.精神慰撫金部分：
      再按不法侵害他人之人格權，被害人受有非財產上損害，
      請求加害人賠償相當金額之慰撫金時，法院對於慰撫金之
      量定，應斟酌實際加害情形、所造成之影響、被害人痛苦
      之程度、兩造之身分地位、經濟情形及其他各種狀況，以
      核定相當之數額（最高法院47年度台上字第1221號、51年
      度台上字第223 號判例意旨參照）。查原告因被告過失傷
      害行為，而受有上開傷害，已如前述，堪認原告精神上自
      受有一定程度之痛苦，原告依民法第195 條第1 項規定，
      請求非財產上損害賠償，洵屬有據。爰審酌原告無業，收
      入為幫忙捕魚一日約500 元、名下有南部的田地乙情，業
      據原告陳明在卷，另參酌兩造稅務電子閘門所得調件明細
      表所示資力狀況，經綜合考量兩造之關係、身分地位、經
      濟狀況、原告受傷程度、被告之侵權行為態樣暨情節等一
      切情狀，認原告請求50,000元之非財產上損害尚屬過高，
      應核減為10,000元為適當。
    4.綜上，原告得請求被告賠償之金額共計87,825元（計算式：
      15,120元＋62,705元＋10,000元＝87,825元）。
    5.末按遲延之債務，以支付金錢為標的者，債權人得請求依
      法定利率計算之遲延利息。給付無確定期限者，債務人於
      債權人得請求時，經其催告而未為給付，自受催告時起，
      負遲延責任。其經債權人起訴而送達訴狀，或依督促程序
      送達支付命令，或為其他相類之行為者，與催告有同一之
      效力。應付利息之債務，其利率未經約定，亦無法律可據
      者，週年利率為百分之5 ，民法第233 條第1 項、第229
      條第2 項及第203 條分別定有明文。本件原告請求被告給
      付之損害賠償，係以支付金錢為標的，且無確定期限及約
      定利率，故原告請求被告給付自起訴狀繕本送達翌日即10
      9 年11月13日起至清償日止，按週年利率百分之5 計算之
      利息，併應准許。
五、綜上所述，原告依侵權行為損害賠償及債權讓與之法律關係
    ，請求被告給付87,825元，及自民事起訴狀繕本送達翌日即
    109 年11月13日起至清償日止，按週年利率百分之5 計算之
    利息，為有理由，應予准許。逾此範圍之請求，為無理由，
    應予駁回。
六、本件事證已臻明確，兩造其餘之攻擊防禦方法及所提證據，
    於判決結果不生影響，爰不一一論列，併此敘明。
七、本件原告勝訴部分係依民事訴訟法第427 條第1 項、第2 項
    第11款適用簡易訴訟程序所為被告敗訴之判決，依同法第43
    6 條第2 項、第389 條第1 項第3 款，應依職權宣告假執行
    。又原告聲請供擔保宣告假執行之部分，僅係促使法院職權
    發動，毋庸另予准駁之表示。至原告敗訴之部分，其假執行
    之聲請即失所附麗，應予駁回。
八、訴訟費用負擔之依據：民事訴訟法第79條。
中    華    民    國    110    年    12    月    9    日
                  臺灣新北地方法院板橋簡易庭
                        法  官  陳怡親
以上為正本係照原本作成。
如不服本判決，應於送達後20日內，向本院提出上訴狀並表明上
訴理由，如於本判決宣示後送達前提起上訴者，應於判決送達後
20日內補提上訴理由書（須附繕本）。
中    華    民    國    110    年    12    月    9    日
                        書記官  劉芷寧